臺灣士林地方法院刑事判決
111年度訴字第362號
公  訴  人  臺灣士林地方檢察署檢察官
被      告  林威宇


            林子雲


上列被告因家庭暴力罪之傷害案件，經檢察官提起公訴（111年
度偵字第9678號），本院判決如下：
    主  文
本件公訴不受理。
    理  由
一、公訴意旨略以：被告林子雲、林威宇係叔姪，為家庭暴力防
    治法第3條第4款所定之家庭成員。緣被告林子雲與被告林威
    宇之父林重宏（即林子雲之胞兄；林重宏所涉家庭暴力罪之
    傷害部分，已另由檢察官為不起訴處分），於民國111年2月
    13日23時許，在臺北市○○區○○○路000巷0弄0號2樓，酒後因
    故起生爭執，被告林子雲及林威宇2人竟各基於傷害人之身
    體之犯意，由被告林子雲先以徒手毆打告訴人即被告林威宇
    ，告訴人即被告林威宇遭被告林子雲毆打後，旋即還手，2
    人進而互毆，致告訴人即被告林子雲受有前左額擦傷、鼻樑
    及右上眼眶瘀青、左胸瘀青、左下腹擦傷、左前臂挫傷、左
    肘擦傷之傷害，告訴人即被告林威宇則受有左上眼皮小擦傷
    、下唇瘀腫及身體多處皮下瘀血、小面積擦傷之傷害；嗣經
    林重宏、謝志成制止，將被告林子雲及林威宇分開，2人始
    行停手。因認被告2人均涉有刑法第277條第1項之傷害罪嫌
    云云。
二、按告訴乃論之罪，告訴人於第一審辯論終結前得撤回其告訴
    ；又告訴經撤回者，應諭知不受理之判決，刑事訴訟法第23
    8條第1項、第303條第3款分有明文。
三、本件被告林威宇告訴被告林子雲傷害、被告林子雲告訴被告
    林威宇傷害案件，起訴書認被告2人均係觸犯刑法第277條第
    1項之傷害罪，依同法第287條前段規定，須告訴乃論。茲因
    被告林威宇當庭向被告林子雲道歉，被告林子雲當庭具狀撤
    回對被告林威宇告訴，被告林威宇亦當庭具狀撤回對被告林
    子雲告訴，此有本院準備程序筆錄、刑事撤回告訴狀附於本
    院卷可查（本院卷第22頁至第25頁），揆諸首開說明，應不
    經言詞辯論，諭知不受理之判決。
據上論結，應依刑事訴訟法第303條第3款、第307條，判決如主
文。
本案經檢察官黃仙宜提起公訴，檢察官吳昭瑩到庭執行職務。
中　　華　　民　　國　　111 　年　　10　　月　　4 　　日
                  刑事第六庭審判長法  官  雷雯華
                                  法  官  李欣潔
                                  法  官  李建忠
以上正本證明與原本無異。
如不服本判決應於收受送達後20日內向本院提出上訴書狀，並應
敘述具體理由。其未敘述上訴理由者，應於上訴期間屆滿後20日
內向本院補提理由書（均須按他造當事人之人數附繕本）「切勿
逕送上級法院」。
因疫情而遲誤不變期間，得向法院聲請回復原狀。　　　　　　
                                  書記官  林承翰
中　　華　　民　　國　　111 　年　　10　　月　　4 　　日